【裁判字號】    90,交訴,70
【裁判日期】    901031
【裁判案由】    公共危險等
【裁判全文】
臺灣雲林地方法院刑事判決                            九十年度交訴字第七０號
    公 訴 人  臺灣雲林地方法院檢察署檢察官
    被    告  乙○○
右列被告因公共危險等案件，經檢察官提起公訴（九十年度偵字第三八四七號），本
院判決如左：
    主  文
乙○○服用酒類，不能安全駕駛動力交通工具而駕駛，處有期徒刑貳月；又駕駛動力
交通工具肇事，致人受傷而逃逸，處有期徒刑拾月。應執行有期徒刑拾月。緩刑貳年
，緩刑期內付保護管束。
被訴過失傷害部分公訴不受理。
    事  實
一、乙○○於民國（下同）九十年九月十九日晚間七時起（起訴書誤載為九十年八月
    二十四日），明知酒醉不能駕車，仍在雲林縣環球技術學院對面檳榔攤喝醉酒，
    且已達不能安全駕駛動力交通工具之情況，仍於同日晚間九時三十分許，駕駛車
    號Ｃ五－七四八九號自用小客車，自飲酒處上路要駕車回家，而沿雲林縣斗六市
    鎮○路由古坑往斗六方向行駛。乙○○本應注意，汽車駕駛人飲酒後其吐氣所含
    酒精成份超過每公升０．二五毫克以上者，不得駕車，而依當時情形，並無不能
    注意之情形，乙○○於同日晚間十時三十分許，途經上開路段編號古四９４號電
    桿前時，適甲○○騎乘車號ＧＦ三－六八六號機車同方向行駛於前，乙○○因飲
    酒後注意力、判斷力及反應能力降低，未注意車前右側機車道有機車行駛即貿然
    靠近右側路面，致乙○○上開小客車右前大燈處撞及甲○○機車左後車身，造成
    甲○○人車倒地，因而受有背部多處挫傷併擦傷、四肢多處深擦傷等傷害（過失
    傷害部分已經撤回告訴）。乙○○明知發生車禍致人受傷，卻未對甲○○加以救
    護，反而駕車逃逸現場，嗣經警循線查獲，並測得乙○○口中酒精濃度達每公升
    ０．八毫克。
二、案經雲林縣警察局斗六分局報請臺灣雲林地方法院檢察署檢察官偵查起訴。
    理  由
壹、有罪部分
一、訊之被告乙○○，對於右揭時地酒後駕車肇事致人受傷之事實坦白承認，核與告
    訴人甲○○指述發生車禍之情節相符，並有現場照片、道路交通事故調查報告表
    附卷可資佐證。且警方於發生車禍隔日凌晨零時十二分許對被告施以酒精濃度測
    試，其吐氣所含酒精成分為每公升０．八毫克，此有測試報告單一紙在卷足憑，
    依卷附之法務部法醫研究所八十七年十二月七日法醫所八七文理字０六一一號函
    所示，血中酒精濃度酒精零級代謝率每小時為０．０一至０．０一五％（ｗ／ｖ
    ），往前推算二個半小時，足見被告於車禍當日晚間九時三十分許開始駕車時之
    吐氣所含酒精成分應為每公升一．０五毫克（換算成血液中酒精濃度為每百毫升
    二一０毫克），行為狀態已是困滯木僵、嘔吐、可能昏迷，此亦有酒後血中濃度
    與行為表現譜之關係表附卷可參，是被告當時已不能安全駕駛動力交通工具甚明
    。按汽車駕駛人飲酒後口中吐氣酒精濃度超過０．二五毫克者，不得駕車，道路
    交通安全規則第一百十四條第二款定有明文，被告身為汽車駕駛人，自負有上開
    義務，而依當時情況，並無不能注意之情事，其竟疏未注意而飲酒駕車肇事，是
    被告此部分之犯行堪以認定。
二、雖然被告於審理中一再否認有何肇事逃逸之犯行，辯稱：因為他當時喝酒注意力
    降低，未察覺已發生車禍才會離開現場云云。惟查，依道路交通事故調查報告表
    所附之現場圖及現場照片顯示，肇事路段為前後平直之路面，無任何障礙物，且
    雖為夜間但該路段有照明設備，視線尚稱良好，而肇事現場由撞擊點至機車倒置
    處，有長約三十點六公尺之括地痕，車禍後機車後方車燈全毀，小客車右前車燈
    嚴重破裂。據上，就雙方撞擊點係小客車右前方，機車正後方而論，車禍當時，
    機車正處於小客車正前方當可認定，衡情，被告應能清楚看見告訴人，又發生車
    禍後告訴人機車車燈全毀，小客車右前車燈嚴重破裂，且機車倒地後在地滑行約
    三十點六公尺，顯然發生車禍之時其撞擊之振動應該是非常劇烈，依一般情形駕
    駛人應有所查覺，殊無不知已與他人發生車禍之理，是被告此部分所辯，亦屬事
    後卸責之詞，不足採信，其肇事後逃逸之犯行，事證明確，應可認定。
三、核被告所為，係犯刑法第一百八十五條之三、第一百八十五條之四之罪。又所犯
    上開二罪間，犯意各別、罪名互殊，應予分論併罰。爰審酌被告前無犯罪紀錄，
    有台灣高等法院被告全國前案紀錄表在卷可徵，素行尚稱良好，惟其酒醉駕車，
    對交通秩序產生危害甚鉅，又否認有肇事逃逸之犯行，但已與告訴人達成民事上
    損害賠償之和解，有調解筆錄在卷可稽等一切情狀，分別量處如主文所示之刑，
    並定其應執行刑。另查被告前未曾受有期徒刑以上刑之宣告，有上開刑案資料紀
    錄表可參，本院認其經此教訓後，當知所警惕，信無再犯之虞，因認所宣告之刑
    ，以暫不執行為適當，併予宣告緩刑二年，緩期內並付保護管束，以勵自新。
貳、公訴不受理部分
一、按告訴乃論之罪，告訴人於第一審辯論終結前得撤回其告訴，又告訴經撤回者，
    應諭知不受理之判決，刑事訴訟法第二百三十八條第一項、第三百零三條第三款
    定有明文。
二、查本件告訴人甲○○告訴被告乙○○另犯過失傷害案件，起訴書認被告係觸犯刑
    法第二百八十四條第一項前段之罪，依同法第二百八十七條前段之規定，須告訴
    乃論。茲告訴人已撤回告訴，有撤回告訴狀在卷可按，依照首開說明，被告被訴
    過失傷害部分，爰不經言詞辯論，逕為諭知不受理之判決。
據上論斷，應依刑事訴訟法第二百九十九條第一項前段、第三百零三條第三款、第三
百零七條，刑法第一百八十五條之三、第一百八十五條之四、第五十一條第五款、第
七十四條第一款、第九十三條第一項，判決如主文。
本案經檢察官施添寶到庭執行職務
中      華      民      國      九十      年      十      月    三十一  日
                                        臺灣雲林地方法院刑事第一庭
                                            法  官  劉  為  丕
右正本證明與原本無異。
如不服本判決，應於判決送達後十日內向本院提出上訴狀( 應附繕本 )。
                                            書記官  蕭  應  欽
中      華      民      國      九十      年      十      月    三十一  日
刑法第一百八十五條之三
服用毒品、麻醉藥品、酒類或其他相類之物，不能安全駕駛動力交通工具而駕駛者，
處一年以下有期徒刑、拘役或三萬元以下罰金。
刑法第一百八十五條之四
駕駛動力交通工具肇事，致人死傷而逃逸者，處六月以上五年以下有期徒刑。


司法院資訊處製作；財團法人民間司法改革基金會備份。
